【裁判字號】    97,簡上,869
【裁判日期】    971223
【裁判案由】    詐欺
【裁判全文】
臺灣桃園地方法院刑事判決             97年度簡上字第869號
上  訴  人
即  被  告  丁○○
上列被告因詐欺案件，經本院以97年度桃簡字第2416號，中華民
國97年8 月20日第一審判決（檢察官聲請簡易判決處刑案號：97
年度偵字第9839號、第11482 號，移請併辦案號：97年度偵字第
16962 號）後，上訴人提起上訴，本院管轄之第二審地方法院合
議庭判決如下︰
    主  文
上訴駁回。
    理  由
一、本案被告丁○○所涉詐欺案件，既經原審依被害人戊○○、
    乙○○、甲○○之指述在卷，及卷附彰化銀行桃園分行97年
    4 月24日彰桃字第0971127 號函送被告丁○○帳號00000000
    000000000 號帳戶開戶資料與交易明細表、臺北縣政府警察
    局新店分局碧潭派出所陳報單、臺北縣政府警察局新店分局
    碧潭派出所受理刑事案件報案三聯單、臺北縣政府警察局新
    店分局碧潭派出所受理各類案件紀錄表、受理詐騙詐戶通報
    警示詐騙電話斷話簡便格式表、金融機構聯防機制通報單、
    被害人戊○○所提供之自動櫃員機交易明細表及提款卡影本
    、內政部警政署反詐騙諮詢專線紀錄表、被害人乙○○所提
    供之自動櫃員機交易明細表、被害人甲○○所提供之自動櫃
    員機交易明細表、內政部警政署反詐騙諮詢專線紀錄表、內
    政部警政署反詐騙案件紀錄表、臺南縣警察局永康分局大橋
    派出所受理詐騙帳戶通報警示簡便格式表、宜蘭縣警察局礁
    溪分局頭城分駐所受理詐騙帳戶通報警示簡便格式表、臺南
    縣政府警察局永康分局大橋派出所受理刑事案件報案三聯單
    、宜蘭縣政府警察局礁溪分局頭城分駐所受理刑事案件報案
    三聯單、彰化銀行桃園分行97年5 月13日彰桃字第09713229
    號函送被告丁○○帳號00000000000000000 號帳戶開戶資料
    與交易明細表等證據，及審酌被告於丙○偵查卷中供稱係看
    中國時報應徵工作而於97年3 月15日將存摺、晶片金融卡及
    密碼交付予他人云云，然於板檢偵查卷中卻改稱係看自由時
    報工作而於97年3 月13日將其存摺、金融卡及密碼交付予他
    人云云，二者已有歧異，又被告復稱係以自己0000000000號
    行動電話門號撥打到對方之行動電話門號0000000000號與之
    聯絡，且提供97年3 月13日所看中國時報分類廣告以實其說
    （詳臺灣桃園地方法院檢察署97年度偵字第9839號卷第12頁
    ），然檢察官調取被告所申請使用之0000000000號行動電話
    門號於97年3 月13日至97年3 月15日間並無任何與上開0000
    000000號之門號通話之紀錄（見臺灣桃園地方法院檢察署97
    年度偵字第9839號卷第36頁至第43頁），及斟酌如係為應徵
    工作查看有無貸款，為何要交付他人存摺、晶片金融卡及密
    碼之情，而認定被告就此所辯與常情不符，據以認為被告於
    警詢、偵查中所為辯解不足採信，以被告所犯上開犯罪事證
    明確，適用刑事訴訟法第449 條第1 項前段、第3 項，刑法
    第30條第1 項前段、第2 項、第339 條第1 項、第55條、第
    41條第1 項前段，刑法施行法第1 條之1 第1 項、第2 項前
    段，量處被告有期徒刑3 月，並諭知如易科罰金以新臺幣1
    千元折算1 日之折算標準，其認事用法，均無違誤，量刑亦
    屬妥適，應予維持，並引用第一審判決書記載之事實、證據
    及理由（如附件）。
二、被告上訴意旨略以：其係使用行動電話門號0000000000號與
    對方聯絡找工作，並將存摺、金融卡及密碼交給對方供匯入
    薪水，並非用以詐騙他人，對方利用其無知，無社會經驗而
    對其欺騙，其因此遭判刑，覺得很冤枉，另外之前誤稱是用
    行動電話0000000000號聯絡，並非說謊，爰具狀請求撤銷原
    判決等語。惟查，被告確有於97年3 月13日至同年月15日間
    之某日，在桃園縣桃園市○○路路旁某處，將其所有之彰化
    銀行桃園分行帳戶（帳號：00000000000000000 號）存摺、
    金融卡及密碼等物，交付與一名不詳姓名年籍成年男子持有
    乙節，業據被告於警詢、偵查中及本院審理中供認不諱，雖
    被告辯稱：係為應徵工作而將帳戶存摺、金融卡及密碼交給
    對方匯入薪資，本案係因對方跟其說要查帳戶有無貸款，其
    只想趕快找到工作，當時不知道隨意將帳戶交與他人，可能
    會遭非法使用云云。審酌被告之教育程度為高中畢業，此觀
    諸被告之警詢筆錄「受詢問人資料」欄之記載即明（見97年
    度偵字第9839號卷第5 頁），而被告亦於偵查中自承：其於
    交付帳戶給他人之前，有做量器之正職工作，該工作並無人
    向其要帳戶密碼，只要帳戶影本即可等語在卷，顯見被告並
    非毫無社會閱歷之人。而觀諸被告提出之中國時報廣告所刊
    「誠徵接送人員」之廣告內容，僅簡略刊登應徵電話、聯絡
    人及應徵對象之條件，並無詳細工作內容介紹或員工資歷需
    求，被告亦不否認其所見之廣告僅有記載應徵電話而已，其
    應徵內容過於簡略，顯有可疑，縱被告確因經濟問題而需前
    往應徵該項工作，衡諸常情，被告與對方碰面後，自應先瞭
    解工作性質及薪資給付方式，以衡量該工作是否適合自己，
    縱然被告倘係向對方應徵工作後，意欲提供金融機構帳戶供
    對方匯入薪資使用，其自可告知自己所有之金融機構帳戶名
    稱及帳號，供對方憑以辦理薪資轉帳或匯款即可，而無須將
    該帳戶之金融卡及語音密碼等物一併交付，徒使對方擁有得
    自由使用該帳戶之機會，詎被告不僅將其所有之上開帳戶存
    摺、金融卡交予該不詳姓名年籍成年男子，復同時告知提款
    密碼，足徵被告所為，實與常情不符。雖被告確有於97年3
    月13日以其使用之行動電話門號0000000000號撥打應徵廣告
    所刊登之行動電話門號0000000000號與對方聯絡之行為，此
    有被告提出之行動電話門號雙向通聯紀錄1 份在卷可參（見
    本院簡上審理卷），惟此舉尚無礙於被告事後交付其所有之
    上開帳戶存摺、金融卡與語音密碼予該不詳姓名年籍成年男
    子時，係具有幫助他人為詐欺取財犯行之不確定故意所為乙
    節此一主觀犯意如何之認定，至為灼然，是被告上訴所辯，
    要屬事後卸責之詞，不足採信。原審既已審酌被告之前科、
    素行，有被告臺灣桃園地方法院檢察署刑案資料查註紀錄表
    與臺灣高等法院被告前案紀錄表各1 份在卷可稽，及審酌被
    告之犯罪行為導致犯罪追查不易，形成查緝死角，本件被害
    人有3 名，另匯款進入被告之彰化銀行桃園分行帳戶內之金
    額總計約為7 萬餘元對被害人及社會治安之危害非輕，及被
    告犯後猶飾詞否認犯行，態度不佳等一切情狀，量處有期徒
    刑3 月，並諭知易科罰金之折算標準，且認被告提供給犯罪
    集團成員所使用之上開帳戶存摺、金融卡等物，因無從判別
    被告是否係出售予該犯罪集團成員所有而猶屬被告所有之物
    ，且未扣案，為免將來執行發生困難，爰不另為收之諭知，
    經核認事用法，並無違誤，量刑亦屬妥當，應予維持。從而
    ，上訴人即被告猶以前詞置辯，認為原審判決有誤，因而提
    起本件上訴，並無理由，應予駁回。
據上論斷，應依刑事訴訟法第455 條之1 第3 項、第368 條、第
373條，判決如主文。
本案經檢察官陳國安到庭執行職務。
中    華    民    國    97    年    12    月    23    日
                  刑事第九庭  審判長法  官  吳為平
                                    法  官  蘇琬能
                                    法  官  胡芷瑜
以上正本證明與原本無異。
不得上訴。
                                    書記官  張懿昀
中    華    民    國    97    年    12    月    24    日


司法院資訊處製作；財團法人民間司法改革基金會備份。
